# 请教陈版主固定资产清理问题

提问人：damon0306 时间：2015-11-10 10:46:29
请教陈老师，企业技改拆除下来的机器设备、废旧钢材等等，金额很大，企业做报废处理，履行审批程序后，按账面价值做报废处理计入营业外支出（其实这块还有处置的价值的），等以后年度处理了，再把处理的价款做营业外收入核算。请问陈老师这块是不是处理的不合适呢？正确应该如何处理呢？

回答人：chenyiwei
应当将报废固定资产的账面价值转入“固定资产清理”，通过该科目核算其清理费用和变现价款等。期末如果尚未清理完毕，该科目可以有余额，但应对借方余额进行减值测试，将其账面价值减记到预计的残料出售的变现净值。

提问人：复制忍者卡卡西 时间：2015-11-29 10:04:17
请教陈老师一个问题，处置固定资产和处置报废的固定资产有实质区别吗？主要是否缴纳增值税的问题。目前实务中遇到很多企业将报废的固定资产处置时没有缴纳增值税。谢谢。

回答人：chenyiwei
本质上没有区别。我理解动产类固定资产处置时的变价收入，无论是否仍可按原定用途继续使用，还是只能作为废铁处理，都应缴纳增值税。

提问人：snowing2 时间：2015-12-06 10:55:40
陈老师，我遇到的单位处理方法与您说的一样， 2013 年报废拆下来，转入固定资产清理， 2014 年对该批设备进行减值测试，并计提了减值准备，但截至 2015 年底，该批报废资产仍未能对外出售，固定资产清理仍有余额，是否需要在 2015 年对该批设备进行报废处理，余额转入营业外支出？

回答人：chenyiwei
固定资产清理没有期限限制。建议在审计中了解清理是否已实质完成，至少是实物是否已清理完毕。如果尚未清理完毕，可以继续挂账，但应谨慎计提减值准备。

提问人：yiyumjjay 时间：2019-03-14 14:41:22
陈版主，您好！电子产品材料存货过时报废，是不是应该全部计入资产减值损失，贷：存货。

回答人：chenyiwei
也可以计入管理费用。